【裁判字號】    98,訴,3191
【裁判日期】    981223
【裁判案由】    懲治走私條例
【裁判全文】
臺灣臺中地方法院刑事判決              98年度訴字第3191號
公  訴  人  臺灣臺中地方法院檢察署檢察官
被      告  甲○○
上列被告因違反懲治走私條例案件，經檢察官聲請簡易判決處刑
（98年度偵字第11886號），經本院改為通常程序審理，嗣被告
於審理中就被訴事實為有罪之陳述，合議庭於聽取當事人之意見
後，裁定以由受命法官依簡式審判程序判決如下：
    主    文
甲○○犯銷售私運管制物品進口罪，處有期徒刑陸月，如易科罰
金，以新臺幣壹仟元折算壹日。
    犯罪事實及理由
一、犯罪事實：甲○○與其夫鄭玟和共同經營勇峰貿易有限公司
    ，長期以買賣南北貨為業，前於民國97年11月19日，因違反
    懲治走私條案件，經本院以97年度訴字第3557號判決處有期
    徒刑6月確定。詎仍不知悔改，明知大陸地區金針係不准輸
    入之管制進口物品，且自大陸地區私運管制物品進口逾公告
    數額之走私金針，不得藏匿銷售，竟基於銷售藏匿管制進口
    之走私物品犯意，於不詳時間購入自大陸地區私運數量不詳
    之金針並藏匿在國晶冷凍庫後，嗣於98年2月23日，以每公
    斤新臺幣（下同）200元之價格，銷售私運管制進口之大陸
    金針80箱予乙○○（另經本院以98年中簡字第1822號簡易判
    決判處有期徒刑4月確定），並於同年月24日，委託日通汽
    車貨運股份有限公司運送上開私運管制進口之大陸地區金針
    至臺中縣太平市○○路468號交予乙○○，且藏匿在臺中縣
    太平市○○路468號及後方鐵皮屋，而銷售私運管制進口之
    大陸地區金針。嗣於98年2月26日15時許，為警持搜索票在
    臺中縣太平市○○路468號及後方鐵皮屋查獲，並扣得乙○
    ○所有之大陸金針66箱（總重約1650公斤）等物。
二、認定本件犯罪事實所憑之證據及理由：
（一）上開犯罪事實，業據被告甲○○於本院審理時坦承不諱，
      復據證人乙○○於另案偵查中陳述明確，另有內政部警政
      署保安警察第三總隊第一大隊98年5月27日保三壹警刑字
      第0980003364號函附現場照片、林偵莉之調查筆錄、聯州
      通運貨物收據、黃秉達之調查筆錄、蓮嘉運輸企業有限公
      司發送通知單、在臺中縣太平市○○路468號查獲照片、
      行政院海岸巡防署海岸巡防總局中部地區巡防局第三海岸
      巡防總隊98年2月27日三總字第0980010841號函、行政院
      農業委員會農糧署98年3月5日農糧銷字第0981049211號函
      附行政院農業委員會雜糧蔬菜特作鑑定小組與查緝單位間
      電傳通聯單、營利事業登記公示查詢資料、乙○○所持有
      之上開大陸金針66箱另案扣案（臺灣臺中地方法院檢察署
      98年度偵字第10290號）、內政部警政署保安警察第三總
      隊第一大隊98年8月24日保三壹警刑字第0980005378號函
      附扣押金針照片、98年9月1日保三壹警刑字第09800056
      06函附職務報告、貨品輸出入規定查詢結果等件可稽。
（二）且按「金針」，依據「中華民國輸出入貨品分類表」之規
      定，其稅則號別為「0712.90.50」，屬於「中華民國海關
      進口稅則」第七章之「食用蔬菜及部分根菜與塊莖菜類」
      之管制進口物品，亦有貨品輸出入規定查詢結果在卷可稽
      。並參以被告甲○○與其夫鄭玟和前於97年間甫因私運及
      銷售管制進口物品之違反懲治走私條例案件，經判決有罪
      在案，其等從事南北貨買賣業已長達10餘年，且對臺灣本
      土生產之金針價格亦知之甚詳，上開扣案金針之價格復與
      本土生產金針價格差異甚大，何況扣案之金針均係壓縮成
      塊狀，外觀包裝亦均為自大陸地區私運進口管制物品之包
      裝相同，被告復未能提出上開金針係合法進口之證明文件
      ，堪認上開金針確係自大陸地區私運進口之管制物品，且
      其主觀上對於上開金針係自大陸地區私運進口之管制物品
      乙節，亦顯然知情。綜上所述，被告罪行堪以認定。
三、論罪科刑理由：
（一）按自大陸地區私運物品進入臺灣地區，或自臺灣地區私運
      物品前往大陸地區者，以私運物品進口、出口論，適用本
      條例規定處斷，為懲治走私條例第12條所明定。故核被告
      所為，係犯懲治走私條例第3條第1項之銷售走私物品罪，
      其藏匿私運管制進口之走私物品之低度行為為銷售私運管
      制進口之走私物品之高度行為所吸收，不另論罪。
（二）爰審酌被告前於97年11月間，甫因銷售走私物品罪為警查
      獲，並經法院判決有期徒刑6月確定，此有臺灣高等法院
      被告前案紀錄表，竟再犯本罪，無視國家管制物品進出口
      之禁令，惟念其犯後坦承犯行，態度良好，暨其犯罪手段
      、智識程度及生活狀況等一切情狀，量處如主文所示之刑
      ，並諭知易科罰金之折算標準，以示懲儆。
（三）另案扣案66箱乾金針已非被告所有，而為乙○○所有，並
      為另案（本院98年中簡字第1822號）沒收在案，爰不另為
      沒收之諭知。
四、應適用之法條：
（一）刑事訴訟法452條、第273條之1第1項、第299條第1項前段
      。
（二）懲治走私條例第3條第1項、第12條。
（三）刑法第11條、第41條第1項前段。
中    華    民    國    98    年    12    月    23    日
                  臺灣臺中地方法院刑事第六庭
                      法  官  黃益茂
以上正本證明與原本無異。
如不服本判決應於收受送達後10日內向本院提出上訴書狀，並應
敘述具體理由；其未敘述上訴理由者，應於上訴期間屆滿後20日
內向本院補提理由書（均須按他造當事人之人數附繕本）「切勿
逕送上級法院」。
                     書記官   蔡秋明
中    華    民    國    98    年    12    月    23    日
附錄論罪科刑法條：
懲治走私條例第3條第1項：
運送、銷售或藏匿前條第1項之走私物品者，處5年以下有期徒刑
、拘役或科或併科新臺幣150萬元以下罰金。


司法院資訊處製作；財團法人民間司法改革基金會備份。
